臺灣臺北地方法院刑事判決
111年度審訴字第621號
公  訴  人  臺灣臺北地方檢察署檢察官
被      告  李嘉梓



            譚宗奇


上列被告因傷害案件，經檢察官提起公訴（111年度調院偵字第1
47號），本院判決如下：
    主  文
本件公訴不受理。
    理  由
一、公訴意旨如附件起訴書所載。
二、按告訴乃論之罪，告訴人於第一審辯論終結前，得撤回其告
    訴；告訴經撤回者，法院應諭知不受理之判決；不受理之判
    決，得不經言詞辯論為之，刑事訴訟法第238條第1項、第30
    3條第3款及第307條分有明文。
三、經查，公訴人認被告涉犯之傷害罪，為告訴乃論之罪，茲因
    告訴人於本院辯論終結前具狀撤回告訴，有刑事撤回告訴狀
    在卷可稽（見審訴字卷第45、47頁），依前揭規定，爰不經
    言詞辯論，逕為諭知不受理之判決。
據上論斷，應依刑事訴訟法第303條第3款、第307條判決如主文
中　　華　　民　　國　　111 　年　　5 　　月　　12　　日
  　　　　        刑事第二十庭  審判長法  官  洪英花
　　　　　　　　　                    法  官  謝欣宓
　　　　　　　　　                    法  官  賴鵬年
以上正本證明與原本無異。 
如不服本判決應於收受送達後20日內向本院提出上訴書狀，並應
敘述具體理由；其未敘述上訴理由者，應於上訴期間屆滿後20日
內向本院補提理由書（均須按他造當事人之人數附繕本）「切勿
逕送上級法院」。告訴人或被害人如對於本判決不服者，應具備
理由請求檢察官上訴，其上訴期間之計算係以檢察官收受判決正
本之日期為準。 因疫情而遲誤不變期間，得向法院聲請回復原
狀。
                                      書記官　萬可欣
中　　華　　民　　國　　111 　年　　5 　　月　　12　　日
附件：
臺灣臺北地方檢察署檢察官起訴書
                                  111年度調院偵字第147號
　　被　　　告　李嘉梓　男　00歲（民國00年0月00日生）
　　　　　　　　　　　　住○○市○○區○○○街00○0號0樓
　　　　　　　　　　　　居○○市○○區○○路000號0樓
　　　　　　　　　　　　國民身分證統一編號：Z000000000號
　　　　　　　　譚宗奇　男　00歲（民國00年0月00日生）
　　　　　　　　　　　　住○○市○○區○○路00號0樓
　　　　　　　　　　　　國民身分證統一編號：Z000000000號
上列被告等因傷害案件，已經偵查終結，認應該提起公訴，茲將
犯罪事實及證據並所犯法條分敘如下：
　　　　犯罪事實
一、李嘉梓、譚宗奇於民國110年5月5日10時17分許，搭乘臺北
    捷運松山新店線行經捷運中正紀念堂站時，因細故發生爭執
    ，譚宗奇竟基於傷害之犯意，先以左手推擠李嘉梓頭部，後
    再與李嘉梓發生肢體推擠、扭打，期間譚宗奇曾以雙手掐住
    李嘉梓之頸部，再把李嘉梓推倒在地，致李嘉梓受有右側前
    臂挫傷、左頸部紅腫等傷害，李嘉梓亦基於傷害之犯意，先
    以其腳頂譚宗奇膝蓋後再與譚宗奇發生肢體推擠、扭打，期
    間李嘉梓曾數次以右手抓住譚宗奇左臉頰，致譚宗奇受有左
    側耳開放性傷口、右側膝部挫傷、左側小腿挫傷及右側前胸
    壁挫傷等傷害。
二、案經李嘉梓、譚宗奇訴由臺北市警察局中正第二分局報偵辦
    。
　　　　證據並所犯法條
一、證據清單暨待證事實
項次 證據清單 待證事實   1 被告譚宗奇之供述 證明被告譚宗奇於110年5月5日案發當日，在上開捷運車廂內，曾推擠告訴人李嘉梓之事實。   2 被告李嘉梓之供述 證明被告李嘉梓於案發當日，在上開捷運車廂內，曾以其大腿推擠告訴人譚宗奇，並以手壓制告訴人譚宗奇頭部之事實。   3 告訴人李嘉梓之指訴 證明上開犯罪事實。   4 告訴人譚宗奇之指訴 證明上開犯罪事實。   5 案發時捷運車廂內之監視錄影畫面及該畫面之勘驗筆錄 1.證明被告譚宗奇於案發當日10時6分12秒進入捷運車廂後就座，被告李嘉梓則於同(5)日10時15分29秒進入捷運車廂內並座於被告譚宗奇左側座位之事實。 2.證明被告李嘉梓於10時15分37秒時，因不明原因，轉頭看被告譚宗奇3秒後再把頭轉回，後被告李嘉梓於10時17分27秒再次因不明原因轉頭看被告譚宗奇後，隨即轉身用腳頂被告譚宗奇，旋被告2人發生口角之事實。 3.證明被告譚宗奇於10時17分39秒，以左手推擠告訴人李嘉梓頭部，被告李嘉梓隨即站起來以身體推擠告訴人譚宗奇腿部，雙方並以手互抓對方之手之事實。 4.證明被告譚宗奇於10時17分46秒，將其手掙脫告訴人李嘉梓控制後，隨即以雙手掐住告訴人李嘉梓之頸部，並把告訴人李嘉梓推倒在地之事實。 5.證明被告李嘉梓於10時17分51秒起，自地上站立後隨即衝向告訴人譚宗奇，被告李嘉梓先以手抓住告訴人譚宗奇之手，再以右手抓住告訴人譚宗奇左臉頰，隨即被告2人發生扭打拉扯，期間被告李嘉梓持續以右手抓住告訴人譚宗奇左臉頰，後被告譚宗奇掙脫後站立以手抓住告訴人李嘉梓頸部，雙方又在座椅上發生扭打拉扯，期間被告李嘉梓持續以右手抓住告訴人譚宗奇左臉頰之事實。 6.證明被告2人於10時18分30秒時，在車上乘客上前勸阻下，始相互鬆手，但持續發生口角，適捷運到站，員警進入車廂協調之事實。   6 天主教永和耕莘醫院110年5月6日出具告訴人李嘉梓之乙種診斷證明書 證明告訴人李嘉梓受有右側前臂挫傷、左頸部紅腫等傷害之事實。   7 佛教慈濟醫療財團法人台北慈濟醫院110年5月5日出具告訴人譚宗奇之診斷證明書 證明告訴人譚宗奇受有左側耳開放性傷口、右側膝部挫傷、左側小腿挫傷及右側前胸壁挫傷等傷害之事實。 
二、核被告譚宗奇、李嘉梓所為，係犯刑法第277條第1項之傷害
    罪嫌。
三、依刑事訴訟法第251條第1項提起公訴。
　　此　致
臺灣臺北地方法院
中　　華　　民　　國　 111　　年　　2 　　月　　24　　日
　　　　　　　　　　  　　　　檢  察  官  江貞諭
本件正本證明與原本無異
中　　華　　民　　國　 111　　年　　3 　　月　　14　　日
　　　　　　　　　　　        書　記　官  郭昭宜